【裁判字號】    98,簡上,6
【裁判日期】    980205
【裁判案由】    賭博
【裁判全文】
臺灣彰化地方法院刑事判決               98年度簡上字第6號
公  訴  人  臺灣彰化地方法院檢察署檢察官
上  訴  人
即  被  告  甲○○
上列上訴人即被告因賭博案件，不服本院員林簡易庭九十七年度
員簡字第六四四號，中華民國九十七年十一月十七日所為第一審
簡易判決（聲請簡易判決處刑案號：臺灣彰化地方法院檢察署九
十七年度偵字第九六三八號），提起上訴，本院管轄之第二審合
議庭判決如下：
    主  文
上訴駁回。
    事實及理由
一、本案經本院審理結果，認第一審判決認事用法及量刑均無不
    當，應予維持，並引用第一審判決書記載，事實、證據及理
    由（如附件）。
二、上訴人即被告甲○○上訴意旨略以：被告家中經濟拮据，生
    活窘困，因須負擔家計，始經營六合彩，被告一時誤觸法網
    ，深感悔悟，原審未予詳查遽以論處有期徒刑四月，如易科
    罰金以新臺幣一千元折算一日，其量刑顯屬過重，爰請求撤
    銷原判決另為較輕之處罰云云。
三、經查：
  (一)甲○○基於賭博、意圖營利聚眾賭博之犯意，自民國（下
      同）九十七年十月十六日起，至同年十月二十一日止，將
      其位在彰化縣員林鎮○○里○○路○段五九九號之「永安
      慈惠堂」供作公眾得出入之場所，再由不特定賭客以撥打
      00－0000000號傳真號碼傳真之方式，向其簽賭
      俗稱「六合彩」之賭博，而賭博財物。其賭法係由賭客先
      自一至四十九共四十九個號碼中任意簽選數個號碼為一組
      ，再選擇所謂「二星」、「三星」、「四星」、「臺特尾
      」及「港特尾」之簽賭方式，「二星」及「港特尾」每簽
      一注須付投注賭金新臺幣（下同）八十元，「三星」及「
      四星」每注均為七十元，「臺特尾」每注則為八十五元，
      每注選定後核對每週香港六合彩開獎號碼，如賭客所簽選
      之號碼與開獎號碼之任意二個號碼相同，意即簽中「二星
      」，可得彩金五千七百元；如與開獎號碼中之任意三個號
      碼相同，意即簽中「三星」，可得彩金五萬七千元；如與
      開獎號碼中之任意四個號碼相同，意即簽中「四星」，可
      得彩金七十五萬元；如簽中「港特尾」，可得三十五倍不
      等之彩金；如簽中「臺特尾」，則可得二十倍彩金。賭客
      如未簽中任何獎項，所投注之賭金悉數歸甲○○所有，藉
      以牟利之事實，業據被告甲○○於警詢、偵訊中及本院審
      理時均坦承不諱，復有其所有供經營六合彩賭博所用供賭
      博所用之鶴仙子六合手冊一本、六合彩參考表三張、簡易
      總表一張、簽注小冊子一本、簽注單一張及傳真機一臺等
      件可資佐證，本件犯罪事證明確，被告犯行堪以認定。
  (二)按關於刑之量定，係實體法上賦予法院得為自由裁量之事
      項，苟已斟酌刑法第五十七條各款所列情狀，而未逾越法
      定刑度，或濫用其權限，即不得任意指摘為違法，最高法
      院七十二年度臺上字第六六九六號、七十五年度臺上字第
      七Ｏ三三號判例、九十五年度臺上字第七三一五號、第七
      三六四號判決均可參照。且在同一犯罪事實與情節，如別
      無其他加重或減輕之原因，下級審法院量定之刑，亦無過
      重或失輕之不當情形，則上級審法院對下級審法院之職權
      行使，原則上應予尊重，最高法院八十五年度臺上字第二
      四四六號判決意旨亦足參照。
  (三)核被告甲○○所為，係犯刑法第二百六十六條第一項前段
      之普通賭博罪、第二百六十八條前段之意圖營利供給賭博
      場所罪及同條後段之意圖營利聚眾賭博罪。被告於六合彩
      當期開獎前之多次供人簽賭之行為，無非欲達最終開獎營
      利之目的，其主觀上係追求同一之營利目的，社會價值上
      亦僅賦予單一賭博之評價，則當期開獎前，被告之各個舉
      動，均係當次賭博犯行之接續行為，屬於一行為之概念。
      又被告所為普通賭博、意圖營利供給賭博場所及意圖營利
      聚眾賭博等犯行，乃係基於一個賭博犯意之決定，達成同
      一犯罪之各個舉動，屬法律概念之一行為，是其一行為觸
      犯上開三罪名，應依刑法第五十五條想像競合犯規定，從
      情節較重之意圖營利聚眾賭博罪處斷。再刑法第二百六十
      八條後段之意圖營利聚眾賭博罪，其法定刑為「三年以下
      有期徒刑，得併科三千元以下罰金」，而原審已依刑事訴
      訟法第四百五十四條第二項詳細記載認定之犯罪事實、證
      據及應適用之法條，顯已審酌被告之意圖營利聚眾賭博犯
      行，對社會所造成之危害，而為量刑。原審依被告之個別
      情況、犯後態度等一切情狀，依其職權行使，於法定刑度
      內量處被告上開刑期，並諭知得易科罰金之折算標準，難
      謂原審有何違法失當之處，揆諸上開裁判意旨，本院自當
      予以尊重。綜上所述，被告前揭上訴理由指稱原審量刑過
      重云云，提起上訴，請求撤銷改判為無理由，應予駁回。
據上論斷，應依刑事訴訟法第四百五十五條之一第一項、第三項
、第三百七十三條、第三百六十八條，判決如主文。
本案經檢察官余建國到庭執行職務。
中    華    民    國    98    年     2    月     5    日
                  刑事第一庭    審判長法  官   葉榮郎
                                      法  官   紀佳良
                                      法  官   廖政勝
以上正本證明與原本無異。
本件不得上訴。
中    華    民    國    98    年    2     月     5    日
                                      書記官   謝鈴玉


司法院資訊處製作；財團法人民間司法改革基金會備份。
